最高法院刑事判決                                八十八年度台非字第二○九號
    上訴人  最高法院檢察署檢察總長
    被  告  甲○○
右上訴人因被告違反槍砲彈藥刀械管制條例案件，對於台灣台中地方法院中華民國八
十六年一月二十一日第一審確定判決（八十五年度易字第六五四六號，起訴案號：台
灣台中地方法院檢察署八十五年度偵字第二○七七三號），認為違法，提起非常上訴
，本院判決如左：
    主  文
原判決撤銷。
甲○○未經許可無故持有其他可發射子彈具有殺傷力之玩具手槍，處有期徒刑拾月。
扣案仿半自動手槍之玩具手槍貳支、土造子彈貳拾顆沒收。
    理  由
非常上訴理由稱：「按累犯之成立，以曾受有期徒刑之執行完畢，或受無期徒刑或有
期徒刑一部之執行而赦免後，五年以內再犯有期徒刑以上之罪為要件。本件被告甲○
○於民國八十五年四月四日所犯違反槍砲彈藥刀械管制條例罪，為台灣台中地方法院
於八十六年一月二十一日以八十五年度易字第六五四六號判決，依累犯之規定加重其
刑，確定在案。查其認定被告累犯之依據，係被告曾於七十九年間，因竊盜等罪，經
台灣高等法院裁定定其應執行有期徒刑二年，嗣經減刑為一年八月，於八十年一月十
九日執行完畢，有各該刑事卷宗及刑案資料查註紀錄表附於偵查卷宗可稽，固非無據
。惟原確定判決係認被告於八十五年四月八日復犯本件之罪，距其前述有期徒刑之執
行完畢，已逾五年，與累犯之構成要件不符，顯屬違背法令，且對被告不利，爰依刑
事訴訟法第四百四十一條、第四百四十三條提起非常上訴，以資糾正」。
本院按判決不適用法則或適用不當者，為違背法令，刑事訴訟法第三百七十八條定有
明文。又依刑法第四十七條之規定，累犯之成立，必須曾受有期徒刑之執行完畢，或
受無期徒刑或有期徒刑一部之執行而赦免後，五年以內再犯有期徒刑以上之罪者，始
足當之。查本件被告甲○○曾於七十八年間，因竊盜罪經台灣高等法院以七十八年度
上訴字第三五八二號刑事判決判處有期徒刑九月確定，另因恐嚇取財罪，經台灣台北
地方法院板橋分院以七十八年度訴字第七五○號刑事判決判處有期徒刑一年六月確定
，嗣經台灣高等法院以七十九年度聲字第四八一號裁定定其應執行有期徒刑二年，復
經台灣高等法院以八十年度聲減字第二二八九號刑事裁定減刑為一年八月，於八十年
一月十九日執行完畢，有台灣高等法院以七十八年度上訴字第三五八二號、七十九年
度聲字第四八一號、八十年度聲減字第二二八九號刑事卷宗及台灣板橋地方法院八十
年度執減更字第七九三號執行卷宗（檢察官執行減刑指揮書附於卷內第四頁）、台灣
台中地方法院檢察署刑案資料查註紀錄表（附於台灣台中地方法院檢察署八十六年度
執字第二○五四號執行卷宗內）可稽。原確定判決既認被告係於八十五年四月八日復
犯本件之罪，則距其前述有期徒刑之執行完畢，已逾五年，與累犯之構成要件不符，
自不得論以累犯。乃原判決竟論以累犯，加重其刑，顯有判決適用法則不當之違背法
令。案經確定，且對被告不利，非常上訴意旨執以指摘，洵有理由，應將原判決撤銷
，自為判決如主文所示，以資糾正。
據上論結，應依刑事訴訟法第四百四十七條第一項第一款，修正前槍砲彈藥刀械管制
條例第十條第三項、第十一條第三項，刑法第十一條前段、第五十五條、第三十八條
第一項第一款，判決如主文。
中      華      民      國    八十八    年      七      月    二十九    日
                              最高法院刑事第九庭
                                  審判長法官  曾  有  田
                                        法官  陳  宗  鎮
                                        法官  劉  介  民
                                        法官  魏  新  和
                                        法官  孫  增  同
      右正本證明與原本無異
                                              書  記  官
中      華      民      國    八十八    年      八      月      五      日
